【裁判字號】    94,訴,4075
【裁判日期】    951130
【裁判案由】    地價稅
【裁判全文】
臺北高等行政法院判決
                                     94年度訴字第04075號
                              .
原      告  甲○○
訴訟代理人  林秋萍  律師
被      告  桃園縣政府稅捐稽徵處
代  表  人  乙○○處長）住同.
訴訟代理人  丁○○
            丙○○
            戊○○
上列當事人間因地價稅事件，原告不服桃園縣政府中華民國94年
11月1日府法訴字第0940264266號、94年11月3日府法訴字第0940
265836號、府法訴字第0940306538號訴願決定，提起行政訴訟。
本院判決如下：
    主  文
原告之訴駁回。
訴訟費用由原告負擔。
    事  實
一、事實概要：
    (一)緣原告所有坐落桃園縣龍潭鄉○○段22、24、34、35、38
      、39、40、41、43、77、78、115、119、124 地號等14筆
      土地，因重劃完成，被告遂依土地稅法第14條規定，補徵
      民國（下同）86年至90年及核課91年地價稅分別為新台幣
      （下同）2,297,412元、2,251,143元、2,251,143元、2,1
      04,956元、2,030,711元、1,295,261元，合計12,230,626
      元。原告不服，以系爭土地係坐落於龍潭鄉大坪重劃區內
      之土地，上開重劃區○○○○○街計畫道路因中心樁位移
      及縣府編列預算等問題，致遲遲無法動工興建，且石門區
      段77、78地號等2 筆土地，因其細部計畫尚未擬定，至今
      仍禁建中，應依土地稅減免規則第11條之1 之規定減免地
      價稅為由，申請復查。經被告機關審查，以系爭石門段38
      及40地號等2 筆土地屬道路用地面積計13平方公尺部份，
      應依土地稅法第19條規定按千分之6 稅率計徵地價稅，遂
      撤銷原核定，重行核定86年至90年地價稅分別為2,201,55
      0元、1,974,428元、1,974,428元、1,830,573元、1,714,
      678元，原核定91年地價稅1,295,261元，予以維持，原告
      仍不服，提起訴願經訴願決定將有關龍潭鄉○○段38及40
      地號土地屬公共設施保留之道路用地部份（分割後地號為
      38-1及40-1）之地價稅予以撤銷，由被告機關另為適法之
      處分，其餘部份之訴願駁回。
    (二)原告所有坐落桃園縣龍潭鄉○○段22、22-2、22-3、22-4
      、24、34、35、115、119-4地號等9 筆土地，被告依土地
      稅法第14條規定核課92年地價稅1,321,028 元，原告不服
      ，提起復查，未獲變更，提起訴願遭決定駁回。
    (三)原告所有坐落桃園縣龍潭鄉○○段22、22-2、22-3、22-4
      、24、34、35、115地號等8筆土地，被告依土地稅法第14
      條規定核課93年地價稅1,333,429 元。原告不服，提起復
      查，未獲變更，提起訴願遭決定駁回。原告遂提起本件行
      政訴訟。
二、兩造聲明：
    (一)原告聲明求為判決：1.訴願決定、原處分不利於原告部份
                          均撤銷。
                        2.訴訟費用由被告負擔。
    (二)被告聲明求為判決：1.駁回原告之訴。
                        2.訴訟費用由原告負擔。
三、兩造之爭點：被告機關以系爭土地已重劃完成，據以課徵地
                價稅，是否適法？
    (一)原告主張之理由：
      1.本案龍潭鄉大坪市地重劃區○○○○○街重劃計畫道路
        （即位於石門段25、37地號等2 筆土地上），並未於於
        73年1 月完工驗收接管，土地亦未於72年完成點交，其
        重劃並未完成，依土地稅減免規則第17條規定，自應免
        予徵收地價稅，詎被告認本件龍潭鄉大坪市地重劃已於
        72年7月即已辦理土地點交，73年1月公共設施已完工驗
        收接管，重劃業已完成，並依土地稅法第14條規定，向
        原告分別補徵86年至90年並核課91至93年全數地價稅，
        自有違誤。
      2.查本件原告所有坐落桃園縣龍潭鄉○○段22（嗣分割增
        加22-2；22-3；22-4等地號）、24、34、35、38、39、
        40、41、43、77、78、115、119（嗣分割增加119-1、1
        19-2、119-3、119-4、119-5、119-6、119-7、119-8等
        地號）、124 地號等土地，係屬龍潭鄉大坪市地重劃區
        內土地，上開重劃區○○○○○街重劃計畫道路（即位
        於石門段25、37地號等2 筆土地上）因中心樁位移及縣
        府編列預算等問題，致遲遲無法動工興建。
      3.按土地稅減免規則第17條規定，「區段徵收或重劃地區
        內土地，於辦理期間致無法耕作或不能為原來之使用而
        無收益者，其地價稅或田賦全免；辦理完成後，自完成
        之日起其地價稅或田賦減半徵收二年。」，又87年7 月
        15日臺財稅第870473982 號函釋：「…土地稅減免規則
        第17條…後段所稱之『完成之日』，實宜併該條前段之
        免稅期間來探究，自區段徵收或重劃開始辦理至相關地
        籍測量、土地登記、工程驗收完竣，並將新分配之土地
        交由所有權人之前，…似仍應依前開法條之規定，予以
        地價稅或田賦全免。…」，又市地重劃實施辦法第5 條
        規定，「重劃完成後之土地，由主管機關於重劃完成之
        日起30日內列冊送交該管稅捐稽徵機關依法徵免地價稅
        或田賦。」，可知重劃地區內土地依法於重劃辦理期間
        其地價稅全免；重劃辦理完成後，自完成之日起其地價
        稅應減半徵收2 年，且主管機關應於重劃完成之日起30
        日內列冊送交該管稅捐稽徵機關依法徵免地價稅或田賦
        ，法理灼然，查本件原告如前所述前經桃園縣政府於84
        年8 月14日函覆關於系爭民有三街重劃計劃道路尚未規
        劃設計，甚者，被告前於94年9 月21日訴願答辯書主張
        『按「公共設施完竣」之主管機關為鄉鎮市公所，被告
        並非認定公共設施完竣與否之權責機關，訴願人（即原
        告）自應向主管機關申請，方為正辦。』云云，豈原告
        日前94年10月3 日正式具函向本件龍潭鄉大坪市地重劃
        公共設施完竣否之主管機關「龍潭鄉公所」函詢系爭民
        有三街（即石門段25、37地號）道路完竣驗工時間及道
        路完工後通知地主點交時間、情形等相關資料，竟於94
        年10月4 日經桃園縣龍潭鄉公所函覆，本件重劃案非其
        權責，凡此，益加證明系爭民有三街重劃道路至今實均
        尚未為完工驗收，並點交原告等地主，為此，被告所稱
        之重劃公共設施完竣否之主管機關「龍潭鄉公所」始未
        能提出系爭民有三街重劃道路之相關完工驗收並點交原
        告等地主之證明資料，從而被告既未經主管機關列冊送
        交系爭民有三街重劃道路之相關完工驗收並點交原告等
        地主之證明資料，被告及逕自率認本案龍潭鄉大坪市地
        重劃區○○○○○街重劃計畫道路（即位於石門段25、
        37地號等2筆土地上）於73年1月間為已完成驗收接管，
        且重劃土地已於72年完成點交地主等，是以，本件重劃
        於73年間已辦理完成並於75年即已逾重劃完成之日起應
        減半徵收其地價稅2 年之期間，為此，被告即於90年開
        始依土地稅法第14條規定，據以向原告核算課徵原告所
        有坐落桃園縣龍潭鄉○○段22（嗣分割增加22-2；22-3
        ；22-4等地號）、24、34、35、38、39、40、41、43、
        77、78、115、119（嗣分割增加119-1、119-2、119-3
        、119-4、119-5、119-6、119-7、119-8等地號）、124
        地號等土地，自86年起至93年間之全數地價稅，並駁回
        原告不服所為之申請復查及訴願，核被告所為自已損害
        原告法律上權益，於法相違。
      4.請鈞院向桃園縣政府地政局、台灣省政府地政處土地重
        劃工程規劃總隊、桃園縣龍潭鄉公所函調關於本案龍潭
        鄉大坪市地重劃區內之相關重劃工程規劃、施工、驗收
        、點交等全部卷證資料，俾明本案龍潭鄉大坪市地重劃
        區內之重劃工程是否確實已全部完工，並完成驗收、實
        地指界及交接等事宜？並以茲確認其確切時間，俾利核
        算本案龍潭鄉大坪市地重劃土地之地價稅起徵時間點為
        何？
      5.所謂重劃完成是否應完成重劃區內供公共使用之道路？
        被告主張所謂重劃完成僅需完成交接土地。惟查所謂重
        劃完成自應完成重劃區內供公共使用之道路並實地指界
        及交接土地。
        (1)依市地重劃實施辦法第3條之1規定，「本辦法所稱重
          劃完成之日，係指地籍測量、土地登記、工程驗收、
          實地指界及交接土地等各項工作均完成之日」。
        (2)依市地重劃實施辦法第21條規定，「土地所有權人依
          本條例第六十條規定，應共同負擔之項目如左：一公
          共設施用地負擔：指重劃區內供公共使用之道路…等
          十項用地，…由參加重劃土地所有權人按其土地受益
          比例所算得之負擔。二費用負擔：指工程費用、重劃
          費用及貸款利息，由參加重劃土地所有權人依其土地
          受益比例，按評定重劃後地價折價抵付之負擔。…第
          一項第二款所稱工程費用，指道路、路燈、橋樑、溝
          渠、地下管道、鄰里公園、廣場、綠地等公共設施之
          規劃設計、施工、整地、材料、工程管理費用及應徵
          之空氣污染防制費。」。
        (3)承上，重劃地區內供公共使用之道路如尚未施工完成
          ，依法自難認定重劃業已完成，法理至明。
      6.本案龍潭鄉大坪市地重劃區○○○○○街重劃計畫道路
        （即位於石門段25、37地號等2 筆土地上），是否已完
        工驗收接管完成重劃？又上開重劃完成之土地是否已完
        成點交？被告主張依桃園縣政府92年7月8日府地重字92
        015646號函示，主張有關龍潭鄉○○段大坪市地重劃區
        重劃工程（公共設施）已於73年1 月完成驗收接管，土
        地於72年完成點交。惟查：
        (1)本件重劃區○○○○○街重劃計畫道路（即位於石門
          段25、37地號土地上）之民有三街重劃計畫道路並未
          完工驗收接管亦未完成點交。
          依桃園縣政府84年3 月24日八四府地重字第064444
            號函「說明二、本案大坪市重劃區○○○道路工程
            未完工路段，本府預定於85年度籌編預算計畫施工
            。
          依桃園縣政府84年8 月14日八四府地重字第177440
            號函「主旨：為台端函請覆知有關大坪市重劃區○
            ○○段25、37地號道路未完工路段之預定施工及完
            工日期案，本案本府85年度已籌編預算，近期內將
            與台灣省政府地政處土地重劃工程規劃總隊研商設
            計監造事宜，復請查照。」
          綜上，即明本案龍潭鄉大坪市地重劃工程截至84年
            8月14日根本尚未完工，益明桃園縣政府92年7月8
            日府地重字第0920156467號函示「有關龍潭鄉○○
            段大坪市地重劃區重劃工程（公共設施）於73年1
            月完成驗收接管，土地於72年完成點交，依據市地
            重劃實施辦法第3條之1規定，為已完成重劃。」，
            顯屬不實。
          是以，依市地重劃實施辦法第3條之1規定之規定，
            本案龍潭鄉大坪市地重劃民有三街重劃計畫道路工
            程，於桃園縣政府84年8 月14日函覆原告時，均尚
            未完成規劃設計，且尚未動工，何有於73年1 月完
            成工程驗收、實地指界及交接土地之可能，且被告
            亦未曾提供系爭民有三街重劃計劃道路之73年完工
            驗收資料，顯見本案被告所陳龍潭鄉大坪市地重劃
            於73年1 月已重劃完成，確屬不實，事證至明。
        (2)解釋土地稅減免規則第17條後段所稱「完成之日」，
          應以業主就重劃分配之土地，是否已得為充分之管理
          及使用收益為考量重點，以茲作為「恢復課稅」時點
          之認定。
          依最高行政法院92年判字第925 號判決要旨：土地
            稅減免規則係行政院依土地稅法第六條及平均地權
            條例第28條規定所授權訂定，土地稅減免規則第17
            條規定區段徵收或重劃地區內土地，於辦理期間致
            無法耕作或不能為原來之使用而無收益者，其地價
            稅或田賦全免；辦理完成後，自完成之日起其地價
            稅或田賦減半徵收2 年。依該規定重劃地區內土地
            地價稅之減免，乃基於重劃期間業主無法耕作或不
            能為原來之使用而無收益，予以地價稅或田賦全免
            。
          依87年7月15日臺財稅第870473982號函釋：「…土
            地稅減免規則第17條…後段所稱之『完成之日』，
            實宜併該條前段之免稅期間來探究，自區段徵收或
            重劃開始辦理至相關地籍測量、土地登記、工程驗
            收完竣，並將新分配之土地交由所有權人之前，…
            似仍應依前開法條之規定，予以地價稅或田賦全免
            …」。
          實務上重劃地區○道路若尚未開闢完成前。勢將因
            無道路可供通行使用，以致土地使用效能無法發揮
            ，亦即道路若尚未開闢完成，無法達到通行便利之
            功能，是以，土地之開發、建築、居住使用之效能
            勢必遭受嚴重影響，承此，於重劃地區○○○道路
            開闢完成前，重劃地區之土地人車通行困難，因重
            劃所分配之土地實亦無從進行工程開發施工，建築
            房屋，甚或供居住使用，尤有甚者，因重劃地區○
            ○○道路尚未經規劃設計開闢完成前，實亦甚難指
            定建築線，亦即無從申請建照執照，為此，本案龍
            潭鄉大坪市地重劃區○○○○○街重劃計畫道路（
            即位於石門段25、37地號等2 筆土地上）於尚未開
            闢完成前，依法重劃工程自屬尚未完成，亦無從驗
            收，為此，被告主張於本案龍潭鄉大坪市地重劃區
            內之民有三街重劃計畫道路（即位於石門段25、37
            地號等2筆土地上）尚未開闢完成前之73年1月間業
            已完成重劃，併即依土地稅法第14條規定，向原告
            分別補徵86年至90年並核課91至93年地價稅，自有
            違誤。
    (二)被告主張之理由：
      1.按「已規定地價之土地，除依第22條規定課徵田賦者外
        ，應課徵地價稅。」、「區段徵收或重劃地區內土地，
        於辦理期間致無法耕作或不能為原來之使用而無收益者
        ，其地價稅或田賦全免。辦理完成後，自完成之日起其
        地價稅或田賦減半徵收2 年。」、「本辦法所稱重劃完
        成之日，係指地籍測量、土地登記、工程驗收、實地指
        界及交接土地等各項工作均完成之日。」、「實施重劃
        期間，依法得減免地價稅或田賦之土地，由主管機關於
        重劃計畫書公告確定後30日內列冊送交該管稅捐稽徵機
        關。」、「重劃完成後之土地，由主管機關於重劃完成
        之日起30日內列冊送交該管稅捐稽徵機關依法徵免地價
        稅或田賦。」分別為土地稅法第14條、土地稅減免規則
        第17條及市地重劃實施辦法第3條之1、第4條及第5條規
        定所明定。
      2.原告主張其所有坐落龍潭鄉大坪重劃區○○○○○街計
        畫道路（即位於石門段25、37地號等2 筆土地上），並
        未於73年1 月完工驗收接管，土地亦未於72年完成點交
        ，其重劃並未完成，依土地稅減免規則第17條規定，自
        應免徵地價稅云云，依桃園縣政府91年12月17日府地重
        字第0910277283號函「說明：一、…旨揭地號（即龍潭
        鄉大坪重劃區○○段22、24、34、35、38、39、40、41
        、43、77、78、115、119地號等土地）除39、41、43地
        號因土地所有權人居住國外無法取得聯繫，其餘土地皆
        於民國72年7月完成點交。」，次查系爭石門段22-2、2
         2-3、22-4地號等3筆土地，係於91年7月10日分割自石
        門段22地號土地，而系爭石門段119-4 地號土地，係於
        92年11月24日分割自石門段119 地號土地，此有土地登
        記謄本附案可稽，再依桃園縣政府92年7 月18日府工土
        字第0920165802號函說明：「二、本案屬市地重劃土地
        案，應依據平均地權條例第56條及市地重劃實施辦法規
        定辦理…，並非適用平均地權條例第22條及施行細則第
        36條規定之公共設施完峻範圍勘劃案…。三、本案依本
        府地政局92年7月8日府地重字第0920156467號函示：『
        有關龍潭鄉○○段大坪市地重劃區重劃工程（公共設施
        ）於73年1月完成驗收接管，土地於72年完成點交，依
        據市地重劃實施辦法第3條之1規定，為已完成重劃。』
        」，復依桃園縣政府地政局93年5月11日府地重字第093
        0105576號函示：「說明二…查本縣大坪市地重劃土地
        於73年間完成工程驗收、地籍測量、土地登記，至土地
        交接乙節，依內政部93年4月29日內授中辦地字第09300
        5705號函說明二：『…縱然土地所有權人未接獲通知亦
        未辦理土地交接手續，但如已實際管理使用收益處分重
        劃後分配之土地，自當視為已接管該土地…』所示，旨
        揭土地已於83年7月1日買賣移轉予甲○○先生，已達實
        際管理使用受益處分重劃後分配之土地事實，故該移轉
        日期即應視為已交接重劃完成之日期。」，故被告予以
        核認原告所有系爭土地均係屬重劃完成地區，核課地價
        稅，並無違誤。
      3.綜上論結，原告之訴應認為無理由，請予駁回，以維稅
        政。
    理  由
一、按「已規定地價之土地，除依第22條規定課徵田賦者外，應
    課徵地價稅。」、「區段徵收或重劃地區內土地，於辦理期
    間致無法耕作或不能為原來之使用而無收益者，其地價稅或
    田賦全免。辦理完成後，自完成之日起其地價稅或田賦減半
    徵收2年。」分別為土地稅法第14條、土地稅減免規則第17
    條規定甚明；次按「本辦法所稱重劃完成之日，係指地籍測
    量、土地登記、工程驗收、實地指界及交接土地等各項工作
    均完成之日。」、「實施重劃期間，依法得減免地價稅或田
    賦之土地，由主管機關於重劃計畫書公告確定後30日內列冊
    送交該管稅捐稽徵機關。」、「重劃完成後之土地，由主管
    機關於重劃完成之日起30日內列冊送交該管稅捐稽徵機關依
    法徵免地價稅或田賦。」為市地重劃實施辦法第3條之1、第
    4條及第5條所明定。
二、本件原告所有坐落桃園縣龍潭鄉○○段22、24、34、35、38
    、39、40、41、43、77、78、115、119、124地號等14筆土
    地，因重劃完成，被告遂依土地稅法第14條規定，補徵86年
    至90年及核課91年地價稅。原告不服，申請復查。經被告機
    關審查，以系爭石門段38及40地號等2筆土地屬道路用地面
    積計13平方公尺部份，應依土地稅法第19條規定按千分之6
    稅率計徵地價稅，遂撤銷原核定，重行核定86年至90年地價
    稅分別為2,201,55 0元、1,974,428元、1,974,428元、1,83
    0,573元、1,714, 678元，原核定91年地價稅1,295,261元，
    予以維持，原告仍不服，提起訴願經訴願決定將有關龍潭鄉
    ○○段38及40地號土地屬公共設施保留之道路用地部份（分
    割後地號為38-1及40-1）之地價稅予以撤銷，由被告機關另
    為適法之處分，其餘部份之訴願駁回。又原告所有坐落桃園
    縣龍潭鄉○○段22、22-2、22-3、22-4、24、34、35、115
    、119-4地號等9筆土地，被告依土地稅法第14條規定核課92
    年地價稅1,321,028元，原告不服，提起復查，未獲變更，
    提起訴願，遭決定駁回。又原告所有坐落桃園縣龍潭鄉○○
    段22、22-2、22-3、22-4、24、34、35、115地號等8筆土地
    ，被告依土地稅法第14條規定核課93年地價稅1,333,429元
    。原告不服，提起復查，未獲變更，提起訴願遭決定駁回，
    原告循序起訴意旨略以：原告所有系爭土地，係屬龍潭鄉大
    坪市地重劃區內土地，上開重劃區○○○○○街重劃計畫道
    路（即位於石門段25、37地號等2筆土地上）因中心樁位移
    及縣府編列預算等問題，致遲遲無法動工興建；該重劃區○
    ○○○○街重劃計畫道路，並未於於73年1月完工驗收接管
    ，土地亦未於72 年完成點交，系爭民有三街重劃道路至今
    實均尚未為完工驗收，並點交原告等地主，其重劃並未完成
    ，依土地稅減免規則第17條規定，自應免予徵收地價稅，詎
    被告認重劃業已完成，於法有違；又解釋土地稅減免規則第
    17條後段所稱「完成之日」，應以業主就重劃分配之土地，
    是否已得為充分之管理及使用收益為考量重點，以茲作為「
    恢復課稅」時點之認定，而依市地重劃實施辦法第3條之1規
    定之規定，本案龍潭鄉大坪市地重劃民有三街重劃計畫道路
    工程，於桃園縣政府84年8月14日函覆原告時，均尚未完成
    規劃設計，且尚未動工，何有於73年1月完成工程驗收、實
    地指界及交接土地之可能，且被告亦未曾提供系爭民有三街
    重劃計劃道路之73年完工驗收資料，顯見本案被告所陳龍潭
    鄉大坪市地重劃於73年1月已重劃完成，確屬不實；為此，
    本案龍潭鄉大坪市地重劃區○○○○○街重劃計畫道路，於
    尚未開闢完成前，依法重劃工程自屬尚未完成，亦無從驗收
    ，被告據以向原告分別補徵86年至90年並核課91至93年全年
    地價稅，自有違誤云云。
三、原告固主張坐落龍潭鄉大坪重劃區○○○○○街計畫道路（
    即位於石門段25、37地號等2筆土地上），重劃並未完成云
    云；惟查依桃園縣政府91年12月17日府地重字第0910277283
    號函「說明：1、…旨揭地號（即龍潭鄉大坪重劃區○○段2
    2、24、34、35、38、39、40、41、43、77、78、115、119
    地號等土地）除39、41、43地號因土地所有權人居住國外無
    法取得聯繫，其餘土地皆於民國72 年7月完成點交。」又系
    爭石門段22-2、22-3、22-4地號等3筆土地，係於91年7月10
    日分割自石門段22地號土地，而系爭石門段119-4地號土地
    ，係於92年11月24日分割自石門段119地號土地，亦有土地
    登記謄本附原處分卷內可稽；次依桃園縣政府92年7 月18
    日府工土字第0920165802號函說明：「2 、本案屬市地重劃
    土地案，應依據平均地權條例第56條及市地重劃實施辦法規
    定辦理…，並非適用平均地權條例第22條及施行細則第36
    條規定之公共設施完峻範圍勘劃案…。3 、本案依本府地政
    局92年7 月8 日府地重字第0920156467號函示：『有關龍潭
    鄉○○段大坪市地重劃區重劃工程（公共設施）於73年1 月
    完成驗收接管，土地於72年完成點交，依據市地重劃實施辦
    法第3 條之1 規定，為已完成重劃。』」；復依桃園縣政府
    地政局93年5 月11日府地重字第0930105 576 號函：「說明
    2 …查本縣大坪市地重劃土地於73年間完成工程驗收、地籍
    測量、土地登記，至土地交接乙節，依內政部93年4 月29日
    內授中辦地字第09300 5705號函說明2 ：『…縱然土地所有
    權人未接獲通知亦未辦理土地交接手續，但如已實際管理使
    用收益處分重劃後分配之土地，自當視為已接管該土地…』
    所示，旨揭土地已於83年7 月1 日買賣移轉予甲○○先生，
    已達實際管理使用受益處分重劃後分配之土地事實，故該移
    轉日期即應視為已交接重劃完成之日期。」此分別有桃園縣
    政府92年7 月18日府工土字第0920165802號函、桃園縣政府
    地政局93年5 月11日府地重字第0930105 576 號函、土地登
    記查詢資料、內政部93年4 月29日內授中辦地字第
    093005705 號函等附原處分卷可稽；上揭內政部93年4 月29
    日內授中辦地字第09300 5705號函釋意旨，與土地稅法第14
    條、土地稅減免規則第17條及市地重劃實施辦法第3 條之1
    等規定，並無違背，是桃園縣政府地政局93年5 月11日府地
    重字第09301055 7 6號函參照內政部93年4 月29日內授中辦
    地字第09300570 5號函釋意旨，認旨揭土地已於83年7 月1
    日買賣移轉予甲○○先生，已達實際管理使用受益處分重劃
    後分配之土地事實，故該移轉日期即應視為已交接重劃完成
    之日期，自堪憑採。
四、次查，本院向重劃主管機關桃園縣政府函查桃園縣龍潭鄉大
    坪市地重劃區各項重劃作業事宜是否完成？據覆「…說明：
    2、查甲○○先生所有位於龍潭鄉○○段22地號等14筆土地
    ，係屬本縣第5期大坪市地重劃區內之土地，依市地重劃實
    施辦法第3條之1規定，重劃完成之日，係指地籍測量、土地
    登記、工程驗收、實地指界及交接土地等各項工作均完成之
    日，本重劃區業於72、73年間陸續完成地籍測量、土地登記
    、工程驗收等工作，至實地指界及交接土地除石門段24、39
    、41、43等4筆土地外，皆於72年7月完成土地點交。…（惟
    工程驗收資料已逾公文保管年限散失）。3、次查石門段24
    、39、41、43等4筆土地重劃後尚未辦理點交，其產權已買
    賣移轉他人，依內政部93年4月29日內授中辦地字第09300
    5705號函…如經主管機關以書面通知（含公示送達）交接，
    土地所有權人未按指定期間到場接管，則視為已接管，自指
    定之日起由土地所有權人自負保管責任；從而縱然土地所有
    權人未接獲通知亦未辦理土地交接手續，但如已實際管理使
    用收益處分重劃後分配之土地，自當視為已接管該土地…。
    有關本府84年3月24日84府地重字第064444號函及84年8月14
    日84府地重字第177440號函乙節，查本重劃區公共設施於73
    年1月驗收完竣，因該路段坡度過大影響交通，本府基於人
    車安全於85年6月委託內政部土地重劃工程局辦理改善，並
    已於86年7 月17日及18日辦理驗收完竣…。」此有桃園縣政
    府95年9 月28日府地重字第0950290504號函、桃園縣政府72
    年4 月11日72府地重字第3173號公告（主旨：公告本縣第5
    期龍潭鄉大坪市地重劃土地分配成果及各項圖冊，請土地所
    有權人前往閱覽。）、土地登記簿謄本、72年7 月桃園縣第
    5 期大坪市地重劃區土地點交清冊等附本院卷可按；又該重
    劃區公共設施於73年1 月驗收完竣，惟因該路段坡度過大影
    響交通，是桃園縣政府基於人車安全於85年6 月委託內政部
    土地重劃工程局辦理改善，並已於86年7 月17日及18日辦理
    驗收完竣之情，亦有臺灣省政府地政處土地重劃工程規劃總
    隊86年7 月21日86地規1 字第6687號函、道路工程正式驗收
    紀錄、營繕工程複驗收紀錄、營繕工程結算驗收證明書等附
    本院卷內可參；準此，足徵桃園縣龍潭鄉大坪市地重劃區○
    ○○○○街計畫道路，係因該路段坡度過大影響交通，桃園
    縣政府基於人車安全乃於85年6 月委託內政部土地重劃工程
    局辦理改善工程，惟並非重劃道路工程未完成；原告援引桃
    園縣政府84年3 月24日84府地重字第064444號函及84年8 月
    14 日84 府地重字第177440號函，主張該重劃區道路工程未
    完成云云，容有誤解。
五、綜上所述，原告起訴論旨，並非可採。被告機關核認原告所
    有系爭土地，均屬重劃完成地區，遂依土地稅法第14條規定
    ，補徵86年至90年地價稅，並核課91年至93年地價稅，並無
    違誤；訴願決定，予以維持，亦無不合，原告訴請撤銷，為
    無理由，應予駁回。
據上論結，本件原告之訴為無理由，爰依行政訴訟法第98條第3
項前段，判決如主文。
中    華    民    國    95    年    11    月    30    日
                  第六庭審判長法  官   吳慧娟
                              法  官   曹瑞卿
                              法  官   許瑞助
上為正本係照原本作成。
如不服本判決，應於送達後20日內，向本院提出上訴狀並表明上
訴理由，如於本判決宣示後送達前提起上訴者，應於判決送達後
20日內補提上訴理由書（須按他造人數附繕本）。
中    華    民    國    95    年    11    月    30    日
                              書記官   吳芳靜


司法院資訊處製作；財團法人民間司法改革基金會備份。
